【裁判字號】    95,訴,702
【裁判日期】    950629
【裁判案由】    
【裁判全文】
臺灣彰化地方法院刑事判決               95年度訴字第702號
公  訴  人  臺灣彰化地方法院檢察署檢察官
被      告  丙○○
                    0號
選任辯護人  涂芳田律師
上列被告因違反槍砲彈藥刀械管制條例等案件，經檢察官提起公
訴（九十五年度偵字第一七○○號），本院判決如下：
    主  文
丙○○未經許可，持有可發射子彈具有殺傷力之槍枝，處有期徒
刑參年貳月，併科罰金新臺幣壹拾萬元，罰金如易服勞役，以新
臺幣玖佰元即銀元參佰元折算壹日。又以加害生命、身體之事，
恐嚇他人致生危害於安全，處有期徒刑肆月。應執行有期徒刑參
年參月，併科罰金新臺幣壹拾萬元，罰金如易服勞役，以新臺幣
玖佰元即銀元參佰元折算壹日。
扣案之改造手槍壹枝（槍枝管制編號為0000000000號
，含彈匣壹個）沒收。
    事  實
一、丙○○明知可發射金屬子彈具有殺傷力之改造手槍係管制之
    違禁物品，非經許可，不得擅自持有，竟仍於民國九十四年
    十一月十日上午九時許，在桃園縣觀音鄉○○○○○道路旁
    拾獲可發射土造金屬彈頭之改造手槍一枝（槍枝管制編號為
    0000000000號，含彈匣一個）後，即無故持有之
    。嗣因其為與乙○○、甲○○父子商討渠等與祖母林陳之糾
    紛，竟另基於恐嚇之犯意，於九十五年二月十日上午九時十
    五分許，攜帶上開改造手槍至乙○○、甲○○父子位於彰化
    縣埤頭鄉○○○路二七二號之住處，隨後雙方一言不合，其
    即出示上開手槍並作勢拔槍，而以此加害生命、身體之事，
    恐嚇乙○○、甲○○，致渠等均心生畏怖，而致生危害於安
    全。嗣因乙○○之妻朱林秀霞發現報警，旋即為警循線查獲
    ，並扣得上開改造手槍一枝。
二、案經彰化縣警察局北斗分局報告臺灣彰化地方法院檢察署檢
    察官偵查起訴。
        理  由
一、按被告以外之人於審判外之言詞或書面陳述，除法律有規定
    者外，不得作為證據，又被告以外之人於審判外之陳述，雖
    不符刑事訴訟法第一百五十九條之一至第一百五十九條之四
    之規定，而經當事人於審判程序同意作為證據，法院審酌該
    言詞陳述或書面陳述作成時之情況，認為適當者，亦得為證
    據。當事人於法院調查證據時，知有同法第一百五十九條第
    一項不得為證據之情形，而未於言詞辯論終結前聲明異議者
    ，視為有前項同意，刑事訴訟法第一百五十九條第一項、第
    一百五十九條之五分別定有明文。查證人乙○○、甲○○及
    朱林秀霞於警詢時之證述，雖均係被告以外之人於審判外之
    言詞陳述，為傳聞證據，然被告及其選任辯護人於本院行準
    備程序時同意將之引為證據，並於審判程序中對上開言詞陳
    述之內容未聲明異議，本院復審酌該言詞陳述係由證人等出
    於自由意識而陳述，又無其他證據足認該陳述有何顯不可信
    之情事等一切情況，故依刑事訴訟法第一百五十九條之五規
    定，認上開證人於警詢中之證述得採為認定本件犯罪事實之
    證據，合先敘明。
二、上揭犯罪事實，迭據被告丙○○於警詢、偵訊中及本院審理
    時坦承不諱，核與證人乙○○、甲○○及朱林秀霞於警詢時
    證述之情節相符，又扣案之改造手槍一支（含彈匣一個，槍
    枝管制編號為0000000000號）經送請內政部警政
    署刑事警察局鑑驗結果，認係仿ＳＩＧ  ＳＡＵＥＲ廠Ｐ二
    二○型半自動手槍製造槍枝換裝土造金屬槍管而成之改造手
    槍，機械性能良好，可擊發適用子彈，具有殺傷力等情，有
    該局九十五年三月一日刑鑑字第○九五○○二二四七九號函
    文所附之槍彈鑑定書在卷可稽，是以本件事證明確，被告上
    開犯行堪以認定。
三、核被告丙○○所為，係犯現行槍砲彈藥刀械管制條例第八條
    第四項之未經許可，持有可發射子彈具有殺傷力之槍枝罪及
    刑法第三百零五條之恐嚇危害安全罪。其所犯上開二罪，犯
    意各別，行為互殊，應分論併罰之。爰審酌被告明知非法持
    有槍枝之法律效果，竟仍無故持有上開槍枝，已嚴重影響社
    會治安，且之後復持以恐嚇他人，惡性非輕，惟犯後坦承犯
    行，態度良好等一切情狀，就其所犯上開二罪分別量處如主
    文所示之刑，及定其應執行刑，此外並就科處罰金部分，併
    予諭知罰金易服勞役之折算標準。至扣案之改造手槍一枝（
    槍枝管制編為0000000000號，含彈匣一個），為
    違禁物，應依刑法第三十八條第一項第一款之規定宣告沒收
    。
據上論斷，應依刑事訴訟法第二百九十九條第一項前段，槍砲彈
藥刀械管制條例第八條第四項，刑法第十一條前段、第三百零五
條、第五十一條第五款、第四十二條第二項、第三十八條第一項
第一款，現行法規所定貨幣單位折算新臺幣條例第二條，罰金罰
鍰提高標準條例第一條前段、第二條，判決如主文。
本案經檢察官何蕙君到庭執行職務。
中    華    民    國    95    年    6     月    29    日
                 臺灣彰化地方法院刑事第一庭
                       審判長法官    李進清
                       法      官    王昌鑫
                       法      官    紀佳良
以上正本證明與原本無異。
如不服本判決，應於判決送達後10日內，向本院提出上訴狀（須
附繕本）。
告訴人或被害人對於判決如有不服具備理由請求檢察官上訴者，
其上訴期間之計算係以檢察官收受判決正本之日期為準。
中    華    民    國    95    年    6     月    29    日
                           書記官    陳錫威
附錄本案論罪科刑法條：
槍砲彈藥刀械管制條例第8條第4項：
未經許可，持有、寄藏或意圖販賣而陳列第1項所列槍枝者，處3
年以上10年以下有期徒刑，併科新臺幣700萬元以下罰金。
刑法第305條：
以加害生命、身體、自由、名譽、財產之事，恐嚇他人致生危害
於安全者，處2年以下有期徒刑、拘役或300元以下罰金。


司法院資訊處製作；財團法人民間司法改革基金會備份。
